臺灣新竹地方法院刑事判決
109年度訴字第942號
公  訴  人  臺灣新竹地方檢察署檢察官
被      告  陳鴻文


上列被告因詐欺案件，經檢察官提起公訴（109 年度偵字第1109
6號），被告於本院準備程序中，就被訴事實為有罪之陳述，經
本院告知被告簡式審判之旨，並聽取檢察官及被告之意見後，進
行簡式審判程序，並判決如下：
    主  文
陳鴻文犯三人以上共同詐欺取財罪，處有期徒刑壹年。緩刑貳年
，並應依附件一所示之內容履行。
未扣案犯罪所得新臺幣貳仟參佰元沒收，於全部或一部不能沒收
或不宜執行沒收時，追徵其價額。
    事實及理由
一、本案犯罪事實及證據，除犯罪事實欄一第2行「加入某詐欺
    集團」更正為「加入綽號『大飛哥』之成年男子所屬之詐欺集
    團」、第4、5行「基於詐欺取財之犯意聯絡」更正為「基於
    三人以上共同詐欺取財之犯意聯絡」、第6行「000-0000000
    0號帳戶」更正為「000-000000000000號帳戶」、第8行「張
    梅連」更正為「張梅蓮」、第9、10行「先後匯款新臺幣(下
    同)15萬元、15萬元」更正為「匯款新臺幣(下同)15萬元」
    、第12行「報酬1800元」更正為「報酬2300元」；及證據部
    分補充「被告陳鴻文於本院準備程序及審判程序時之自白」
    外，餘均引用檢察官起訴書之記載（如附件二）。
二、論罪科刑
（一）核被告所為，係犯刑法第339條之4第1項第2款三人以上共
      同詐欺取財罪。
（二）被告與綽號「大飛哥」及渠等所屬詐欺集團成員間，就上
      開犯行有犯意聯絡及行為分擔，應論以共同正犯。
（三）爰審酌被告正值青壯，卻不思正途賺取錢財，加入詐欺集
      團擔任車手提領款項，共同牟取不法報酬，致告訴人張梅
      蓮受到財產上之損害，且助長原已猖獗之詐騙歪風，所為
      實值非難；惟念其前無刑事犯罪紀錄，有臺灣高等法院被
      告前案紀錄表附卷可參，素行尚屬良好，又犯後已坦承犯
      行，兼衡其自述高職肄業之智識程度，從事室內裝修，月
      薪約3萬2000元之經濟狀況；暨其犯罪動機、目的、手段
      、所生之損害等一切情狀，量處如主文所示之刑，以資警
      惕。
（四）被告未曾因故意犯罪受有期徒刑以上刑之宣告，並與告訴
      人達成和解，已部分賠償告訴人，告訴人表示同意給被告
      緩刑等情，有和解書、本院電話紀錄表附卷可佐(本院卷
      第61、63、67頁)，足信應有悔意。是被告因一時失慮，
      致罹刑典，事後已坦承犯行，盡力彌補所造成之損害，堪
      認應有悔意，信歷此教訓後，當知所警惕，而無再犯之虞
      ，故本院認其所受宣告之刑，以暫不執行為適當，爰依刑
      法第74條第1項第2款之規定，併予諭知宣告緩刑2年，以
      勵自新。又本院為促使被告依約填補告訴人所受之損害，
      認除前開緩刑宣告外，另有賦予其相當程度負擔之必要，
      故併依同條第2項第3款之規定諭知被告應履行其與告訴人
      達成之和解內容即如附件一所示之賠償內容，以期符合本
      案緩刑之目的，嗣被告如有違反上開負擔，且情節重大者
      ，得依刑法第75條之1第1項第4款之規定，撤銷其緩刑之
      宣告，併此敘明。
三、沒收：未扣案之新台幣2300元，為被告犯本案自所屬詐欺集
    團成員取得之報酬，為其犯罪所得，且經被告取得事實上支
    配權，而為屬於被告之物，應依刑法第38條之1 第1 項、第
    3項規定宣告沒收，於全部或一部不能沒收或不宜執行沒收
    時，追徵其價額。
據上論斷，應依刑事訴訟法第273條之1第1項、第299條第1項前
段、第310條之2、第454條第2項，判決如主文。
本件經檢察官賴佳琪提起公訴，檢察官劉得為到庭執行職務。
中　　華　　民　　國   110    年    2    月    22     日
                  刑事第三庭  法  官  黃怡文
以上正本證明與原本無異。
如不服本判決應於收受本判決後20日內向本院提出上訴書狀，上
訴書狀應敘述具體理由。上訴書狀未敘述上訴理由者，應於上訴
期間屆滿後20日內補提理由書狀於本院(均須按他造當事人之人
數附繕本 )「切勿逕送上級法院」。 
中　　華　　民　　國　　110 　年　　2 　　月　　22　　日
                              謝沛真  謝沛真
附錄本案所犯法條：
刑法第339 條之4 第1 項第2 款
犯第 339 條詐欺罪而有下列情形之一者，處 1 年以上 7 年以
下有期徒刑，得併科 1 百萬元以下罰金：
一、冒用政府機關或公務員名義犯之。
二、三人以上共同犯之。
三、以廣播電視、電子通訊、網際網路或其他媒體等傳播工具，
    對公眾散布而犯之。
前項之未遂犯罰之。
附件一：和解內容摘要
被告陳鴻文給付張梅蓮7萬元，給付方式為：自110年2月起至110
年6月，按月於每月3日給付1萬元，110年7月3日給付2萬元。
附件二：
臺灣新竹地方檢察署檢察官起訴書
                                    109年度偵字第11096號
　　被　　　告　陳鴻文　男　30歲（民國00年0月00日生）
　　　　　　　　　　　　住○○市○○區○○里00鄰○○路00
　　　　　　　　　　　　　0巷00號2樓
　　　　　　　　　　　　國民身分證統一編號：Z000000000號
上列被告因詐欺案件，已經偵查終結，認應提起公訴，茲將犯罪
事實及證據並所犯法條分敘如下：
        犯罪事實
一、陳鴻文於民國109年4月間，循社群軟體臉書上之求職廣告而
    加入某詐欺集團（下稱本案詐欺集團），擔任持金融卡至自
    動櫃員機領取款項之工作，而與本案詐欺集團之其他成年成
    員三人以上，共同意圖為自己不法之所有，基於詐欺取財之
    犯意聯絡，由本案詐欺集團成員以不詳方式取得吳富美子所
    申設台北富邦銀行股份有限公司帳號000-00000000號帳戶(
    下稱本案帳戶)之金融卡後，於109年4月19日致電向張梅蓮
    訛稱為其舊識，邀其投資房地產云云，張梅連因而陷於錯誤
    ，於109年4月21日中午12時許，先後匯款新臺幣(下同)15萬
    元、15萬元至本案帳戶，再以電話指示陳鴻文持本案帳戶金
    融卡，於附表所示時間、地點，提領附表所示款項，陳鴻文
    再將領取款項上繳，並獲得報酬1800元。
二、案經張梅蓮訴由新竹市警察局第三分局報告偵辦。
　　　　證據並所犯法條
一、證據清單及待證事實：
編號 證據名稱               待證事實                 1      被告陳鴻文於警詢、偵訊中之供述。           被告坦認附表所示款項為其提領之事實。            2      告訴人張梅蓮於警詢之證述。                 證明告訴人受騙、匯款之經過。                 3            本案帳戶之交易明細、附表所示提領次數之監視畫面截圖。 證明：被告於附表所示時間、地點、金額提款之事實。 
二、核被告所為，係犯刑法第339條之4第1項第2款之三人以上共
    同詐欺取財罪嫌。被告與其他本案詐騙集團成員間，有犯意
    聯絡及行為分擔，請論以共同正犯。又被告於附表所示時間
    接續提領告訴人張梅蓮遭詐騙款項，請依接續犯論以一罪。
    另被告所取得1800元報酬，請依刑法第38條之1第1項規定宣
    告沒收。
三、依刑事訴訟法第251條第1項提起公訴。
　　此　致
臺灣新竹地方法院
中　　華　　民　　國　 109　　年　　10　　月　　24　　日
　                            檢  察  官  賴佳琪
本件證明與原本無異　
中　　華　　民　　國　　109 　年　　11 　月　　 9　 　日
                          　　書　記　官  楊凱婷
中華民國刑法第339條之4
犯第 339 條詐欺罪而有下列情形之一者，處 1 年以上 7 年以
下有期徒刑，得併科 1 百萬元以下罰金：
一、冒用政府機關或公務員名義犯之。
二、三人以上共同犯之。
三、以廣播電視、電子通訊、網際網路或其他媒體等傳播工具，
    對公眾散布而犯之。
前項之未遂犯罰之。
附表
編號 提領時間 提領地點 金額 1 109.4.21，13:23 萊爾富新竹竹亮店(新竹市○○路0段000號) 2萬5元 2 109.4.21，13:24 萊爾富新竹竹亮店(新竹市○○路0段000號) 2萬5元 3 109.4.21，13:43 統一超商新竹竹揚店(新竹市○○路00號) 2萬5元 4 109.4.21，13:44 統一超商新竹竹揚店(新竹市○○路00號) 2萬5元 5 109.4.21，16:14 萊爾富新竹竹翠店(新竹市○○路00000號) 2萬5元 6 109.4.21，16:15 萊爾富新竹竹翠店(新竹市○○路00000號) 2萬5元 7 109.4.21，16:21 全家超商新竹寶山店(新竹市○○路000號) 2萬5元